【裁判字號】    96,易,173
【裁判日期】    971231
【裁判案由】    偽造文書
【裁判全文】
臺灣桃園地方法院刑事判決         96年度易字第173、374號
公  訴  人  台灣桃園地方法院檢察署檢察官
被      告  卯○○
            辰○○
                    弄18號
            黃志堅
                    1弄18號.
共      同
選任辯護人  羅美鈴律師
被      告  癸○○
                    （現另案在泰源技能訓練所執行中）
選任辯護人  蔡銘書律師
被      告  寅○○
上列被告等因偽造文書案件，經檢察官提起公訴（95年度偵字第
8611、10189 、11668 、14138 號）及追加起訴（96年度偵字第
2948號），本院判決如下︰
    主  文
卯○○共同行使明知為不實之事項，而使公務員登載於職務上所
掌之公文書，足以生損害於公眾，處有期徒刑肆月，減為有期徒
刑貳月。又共同連續違反不得使大陸地區人民非法進入台灣地區
之規定，處有期徒刑壹年陸月，減為有期徒刑玖月。應執行有期
徒刑拾月。
辰○○共同行使明知為不實之事項，而使公務員登載於職務上所
掌之公文書，足以生損害於公眾，處有期徒刑肆月，減為有期徒
刑貳月。又共同連續違反不得使大陸地區人民非法進入台灣地區
之規定，處有期徒刑壹年肆月，減為有期徒刑捌月。應執行有期
徒刑玖月。
黃志堅違反不得使大陸地區人民非法進入台灣地區之規定，處有
期徒刑拾月；減為有期徒刑伍月，如易科罰金，以銀元佰元即
新台幣玖佰元折算壹日。
癸○○共同連續違反不得使大陸地區人民非法進入台灣地區之規
定，處有期徒刑壹年，減為有期徒刑陸月，如易科罰金，以銀元
佰元即新台幣玖佰元折算壹日。
寅○○共同連續違反不得使大陸地區人民非法進入台灣地區之規
定，處有期徒刑壹年，減為有期徒刑陸月，如易科罰金，以銀元
佰元即新台幣玖佰元折算壹日。
    事  實
一、卯○○係大陸地區人民，其與酉○○並無結婚之真意，為使
    卯○○得以進入台灣地區，竟與酉○○基於行使使公務員登
    載不實文書之犯意聯絡，酉○○於民國88年3 月11日前往大
    陸地區，卯○○即與酉○○於88年5 月12日在大陸地區福建
    省福州市辦理結婚登記，並經大陸地區福建省福州市公證處
    公證，及中華民國財團法人海峽交流基金會（以下稱海基會
    ）認證，酉○○即於88年5 月14日先行返台，推由酉○○於
    88年6 月7 日持海基會證明、中華人民共和國福建省福州市
    公證處公證書，至基隆市仁愛區戶政事務所填具結婚登記申
    請書，申請辦理與卯○○結婚之登記，使不知情之承辦公務
    員將酉○○於88年5 月12日與卯○○結婚之不實事項，登載
    於職務上所掌之戶籍謄本之公文書內，足以生損害於戶政機
    關管理戶籍之正確性。其後酉○○即向內政部警政署入出境
    管理局以探親為由申請卯○○來台，並將上開使公務員登載
    不實之戶籍謄本交付承辦人員而行使之，嗣由內政部警政署
    入出境管理局承辦人員為實質審查後，核發准卯○○來台之
    旅行證，准許卯○○入境台灣，卯○○即於88年8 月17日非
    法進入台灣。
二、卯○○於91年8 月間某日，在桃園縣大園鄉永安鄉某KTV ，
    卯○○向癸○○、寅○○表示可至大陸假結婚賺取報酬，另
    找1 個假結婚人頭另可獲取新台幣（下同）3 萬元之報酬，
    癸○○、寅○○因缺錢花用乃應允之，並推由綽號「小陳」
    之陳朝欽（為卯○○在大陸地區之配偶，以下簡稱「小陳」
    ）、綽號「阿海」之韋朝海（為辰○○在大陸地區之配偶，
    以下簡稱「阿海」）負責尋覓欲經由假結婚方式入台之大陸
    地區人民。卯○○、「小陳」、「阿海」、癸○○、寅○○
    竟基於概括犯意：
（一）癸○○與大陸地區人民林良英、寅○○與大陸地區人民丁○○、己○○與大陸地區人民翁祖斌、丙○○與大陸地區
      人民王聖發彼此間均無結婚之真意，為使林良英、丁○○
      、翁祖斌、王聖發得以進入台灣地區，如附表一所示之人
      分別基於使大陸地區人民非法進入台灣地區及行使使公務
      員登載不實文書之犯意聯絡，癸○○、寅○○、己○○、
      丙○○即於91年9 月25日前往大陸地區，如附表一所示之
      假結婚對象即分別於如附表一所示結婚時間在大陸地區福
      建省福州市辦理結婚登記，並經大陸地區福建省福州市公
      證處公證，及海基會認證，癸○○、寅○○、己○○、丙○○即於91年10月14日先行返台，並經卯○○告知在台後
      續應辦理之手續後，分別推由如附表一所示假結婚人頭於
      如附表一所示時間持如附表一所示文件，至如附表一所示
      戶政機關填具結婚登記申請書，分別申請辦理與如附表一
      所示假結婚對象大陸地區人民結婚之登記，使不知情之承
      辦公務員將如附表一所示假結婚對象於如附表一所示結婚
      時間結婚之不實事項，登載於職務上所掌之戶籍謄本之公
      文書內，足以生損害於戶政機關管理戶籍之正確性。其後
      如附表一所示假結婚人頭即向內政部警政署入出境管理局
      以探親為由申請如附表一所示假結婚對象大陸地區人民來
      台，並將上開使公務員登載不實之戶籍謄本交付承辦人員
      而行使之，嗣由內政部警政署入出境管理局承辦人員為實
      質審查後，分別核發准林良英、丁○○、翁祖斌來台之旅
      行證，准許林良英、丁○○、翁祖斌入境台灣，林良英於
      91 年12 月1 日、丁○○於92年9 月24日、翁祖斌於91年
      12 月17 日非法進入台灣（至王聖發則未獲准許來台）。
（二）庚○○與大陸地區人民陳福、乙○○與大陸地區人民林汶
      、蔡佩蓉與大陸地區人民甲○○彼此間均無結婚之真意，
      為使陳福、林汶、甲○○得以進入台灣地區，如附表二所
      示之行為人分別基於使大陸地區人民非法進入台灣地區及
      行使使公務員登載不實文書之犯意聯絡，癸○○、庚○○
      、乙○○、蔡佩蓉即於91年12月11日前往大陸地區，如附
      表二所示之假結婚對象即分別於如附表二所示結婚時間在
      大陸地區福建省福州市辦理結婚登記，並經大陸地區福建
      省福州市公證處公證，及海基會認證，庚○○、乙○○、
      蔡佩蓉即於91年12月27日先行返台，癸○○則於92年1 月
      4 日返台，分別推由如附表二所示假結婚人頭於如附表二
      所示時間持如附表二所示文件，至如附表二所示戶政機關
      填具結婚登記申請書，分別申請辦理與如附表二所示假結
      婚對象大陸地區人民結婚之登記，使不知情之承辦公務員
      將如附表二所示假結婚對象於如附表二所示結婚時間結婚
      之不實事項，登載於職務上所掌之戶籍謄本之公文書內，
      足以生損害於戶政機關管理戶籍之正確性。其後如附表二
      所示假結婚人頭即向內政部警政署入出境管理局以探親為
      由申請如附表二所示假結婚對象大陸地區人民來台，並將
      上開使公務員登載不實之戶籍謄本交付承辦人員而行使之
      ，嗣由內政部警政署入出境管理局承辦人員為實質審查後
      ，分別核發准陳福、林汶、甲○○來台之旅行證，准許陳
      福、林汶、甲○○入境台灣，陳福、林汶、甲○○均於92
      年3 月3 日非法進入台灣。
（三）壬○○與大陸地區人民林洋鳴、午○○與大陸地區人民念
      保湖、戊○○與大陸地區人民高強彼此間均無結婚之真意
      ，為使林洋鳴、念保湖、高強得以進入台灣地區，如附表
      三所示之行為人分別基於使大陸地區人民非法進入台灣地
      區及行使使公務員登載不實文書之犯意聯絡，寅○○、壬○○、午○○即於92年8 月15日前往大陸地區，癸○○則
      於92年8 月20日前往大陸地區與寅○○、壬○○、午○○
      會合，如附表三所示之假結婚對象即分別於如附表三所示
      結婚時間在大陸地區福建省福州市辦理結婚登記，並經大
      陸地區福建省福州市公證處公證，及海基會認證，癸○○
      、寅○○、壬○○、午○○即於92年8 月27日先行返台，
      分別推由如附表三所示假結婚人頭於如附表三所示時間持
      如附表三所示文件，至如附表三所示戶政機關填具結婚登
      記申請書，分別申請辦理與如附表三所示假結婚對象大陸
      地區人民結婚之登記，使不知情之承辦公務員將如附表三
      所示假結婚對象於如附表三所示結婚時間結婚之不實事項
      ，登載於職務上所掌之戶籍謄本之公文書內，足以生損害
      於戶政機關管理戶籍之正確性。其後如附表三所示假結婚
      人頭即向內政部警政署入出境管理局以探親為由申請如附
      表三所示假結婚對象大陸地區人民來台，並將上開使公務
      員登載不實之戶籍謄本交付承辦人員而行使之，嗣由內政
      部警政署入出境管理局承辦人員為實質審查後，分別核發
      准林洋鳴來台之旅行證，准許林洋鳴入境台灣，林洋鳴即
      於92年11月8 日非法進入台灣（至念保湖、高強則未獲准
      許來台）。
三、卯○○承前概括犯意，明知辛○○與大陸地區人民魏仁祥並
    無結婚之真意，為使辛○○得以進入台灣地區，卯○○竟與
    辛○○基於使大陸地區人民非法進入台灣地區及與辛○○、
    魏仁祥基於行使使公務員登載不實文書之犯意聯絡，辛○○
    即於92年9 月4 日前往大陸地區，辛○○即與魏仁祥於92年
    9 月12日在大陸地區福建省福州市辦理結婚登記，並經大陸
    地區福建省福州市公證處公證，及海基會認證，辛○○即於
    92年9 月17日先行返台，推由辛○○於92年9 月30日持海基
    會證明、中華人民共和國福建省福州市公證處公證書、至桃
    園縣大園鄉戶政事務所填具結婚登記申請書，申請辦理與魏
    仁祥結婚之登記，使不知情之承辦公務員將辛○○於92年9
    月12日與魏仁祥結婚之不實事項，登載於職務上所掌之戶籍
    謄本之公文書內，足以生損害於戶政機關管理戶籍之正確性
    。其後辛○○即向內政部警政署入出境管理局以探親為由申
    請魏仁祥來台，並將上開使公務員登載不實之戶籍謄本交付
    承辦人員而行使之，嗣由內政部警政署入出境管理局承辦人
    員為實質審查後，魏仁祥未獲准來台，卯○○、辛○○欲使
    大陸地區人民魏仁祥非法進入台灣地區未得逞。
四、辰○○係大陸地區人民，其與黃志堅均明知彼此並無結婚之
    真意，為使辰○○得以進入台灣地區，黃志堅竟基於使大陸
    地區人民非法進入台灣地區之犯意，並與辰○○基於行使使
    公務員登載不實文書之犯意聯絡，黃志堅於90年8 月17日前
    往大陸地區，辰○○即與黃志堅於90年10月16日在大陸地區
    福建省福州市辦理結婚登記，並經大陸地區福建省福州市公
    證處公證，及海基會認證，黃志堅即於90年10月20日先行返
    台，推由黃志堅於90年11月9 日持海基會證明、中華人民共
    和國福建省福州市公證處公證書，至宜蘭縣冬山鄉戶政事務
    所填具結婚登記申請書，申請辦理與辰○○結婚之登記，使
    不知情之承辦公務員將黃志堅於90年10月16日與辰○○結婚
    之不實事項，登載於職務上所掌之戶籍謄本之公文書內，足
    以生損害於戶政機關管理戶籍之正確性。其後黃志堅即向內
    政部警政署入出境管理局以探親為由申請辰○○來台，並將
    上開使公務員登載不實之戶籍謄本交付承辦人員而行使之，
    嗣由內政部警政署入出境管理局承辦人員為實質審查後，核
    發准辰○○來台之旅行證，准許辰○○入境台灣，辰○○即
    於90年12月24日非法進入台灣。
五、辰○○、「小陳」、「阿海」竟基於概括犯意：
（一）未○○與大陸地區人民馮立俊並無結婚之真意，為使馮立
      俊得以進入台灣地區，辰○○、「小陳」、「阿海」竟與
      未○○基於使大陸地區人民非法進入台灣地區及與未○○
      、馮立俊基於行使使公務員登載不實文書之犯意聯絡，未
      ○○即於91年10月20日前往大陸地區，未○○、馮立俊即
      於91年10月31日在大陸地區福建省福州市辦理結婚登記，
      並經大陸地區福建省福州市公證處公證，及海基會認證，
      未○○即於91年11月1 日先行返台，並經辰○○、「小陳
      」、「阿海」告知在台後續應辦理之手續後，未○○即於
      91年11月14日持海基會證明、中華人民共和國福建省福州
      市公證處公證書，至桃園縣龍潭鄉戶政事務所填具結婚登
      記申請書，申請辦理與馮立俊結婚之登記，使不知情之承
      辦公務員將未○○於91年10月31日與馮立俊結婚之不實事
      項，登載於職務上所掌之戶籍謄本之公文書內，足以生損
      害於戶政機關管理戶籍之正確性。其後未○○即向內政部
      警政署入出境管理局以探親為由申請馮立俊來台，並將上
      開使公務員登載不實之戶籍謄本交付承辦人員而行使之，
      嗣由內政部警政署入出境管理局承辦人員為實質審查後，
      核發准馮立俊來台之旅行證，准許馮立俊入境台灣，馮立
      俊即於91年12月18日非法進入台灣。
（二）徐紹霞與大陸地區人民高仁和並無結婚之真意，為使高仁
      和得以進入台灣地區，辰○○、「小陳」、「阿海」竟與
      徐紹霞基於使大陸地區人民非法進入台灣地區及與徐紹霞
      、高仁和基於行使使公務員登載不實文書之犯意聯絡，徐
      紹霞即於91年11月12日前往大陸地區，徐紹霞、高仁和即
      於91年12月10日在大陸地區福建省福州市辦理結婚登記，
      並經大陸地區福建省福州市公證處公證，及海基會認證，
      徐紹霞即於91年12月11日先行返台，並經辰○○、「小陳
      」、「阿海」告知在台後續應辦理之手續後，徐紹霞即於
      91年12月24日持海基會證明、中華人民共和國福建省福州
      市公證處公證書，至桃園縣中壢市戶政事務所填具結婚登
      記申請書，申請辦理與高仁和結婚之登記，使不知情之承
      辦公務員將徐紹霞於91年12月10日與高仁和結婚之不實事
      項，登載於職務上所掌之戶籍謄本之公文書內，足以生損
      害於戶政機關管理戶籍之正確性。其後徐紹霞即向內政部
      警政署入出境管理局以探親為由申請高仁和來台，並將上
      開使公務員登載不實之戶籍謄本交付承辦人員而行使之，
      嗣由內政部警政署入出境管理局承辦人員為實質審查後，
      核發准高仁和來台之旅行證，准許高仁和入境台灣，高仁
      和即於91年12月11日非法進入台灣。
（三）巳○○與大陸地區人民王榮詮並無結婚之真意，為使王榮
      詮得以進入台灣地區，辰○○、「小陳」、「阿海」竟與
      巳○○基於使大陸地區人民非法進入台灣地區及與巳○○
      、王榮詮基於行使使公務員登載不實文書之犯意聯絡，巳
      ○○即於91年12月9 日前往大陸地區，巳○○、王榮詮即
      於91年12月13日在大陸地區福建省福州市辦理結婚登記，
      並經大陸地區福建省福州市公證處公證，及海基會認證，
      巳○○即於91年12月14日先行返台，並經辰○○、「小陳
      」、「阿海」告知在台後續應辦理之手續後，巳○○即於
      92年1 月7 日持海基會證明、中華人民共和國福建省福州
      市公證處公證書，至桃園縣中壢市戶政事務所填具結婚登
      記申請書，申請辦理與王榮詮結婚之登記，使不知情之承
      辦公務員將巳○○於91年12月13日與王榮詮結婚之不實事
      項，登載於職務上所掌之戶籍謄本之公文書內，足以生損
      害於戶政機關管理戶籍之正確性。其後巳○○即向內政部
      警政署入出境管理局以探親為由申請王榮詮來台，並將上
      開使公務員登載不實之戶籍謄本交付承辦人員而行使之，
      嗣由內政部警政署入出境管理局承辦人員為實質審查後，
      核發准王榮詮來台之旅行證，准許王榮詮入境台灣，王榮
      詮即於92年2 月27日非法進入台灣。
六、案經桃園縣政府警察局移送台灣桃園地方法院檢察署檢察官
    偵查起訴。
    理  由
甲、證據能力部分：
一、證人酉○○於警詢中之證述，雖屬傳聞證據，惟本院審理時
    提示上開證人之警詢筆錄徵詢被告卯○○及其辯護人之意見
    ，被告卯○○及其辯護人均陳明沒有意見，且證人酉○○已
    死亡，本院審酌上開筆錄作成時，較無人情施壓或干擾，亦
    無不當取供之情形，認為以之作為本案之證據亦屬適當，是
    其於警詢之證述，對被告卯○○部分，依刑事訴訟法第159
    條之5 第2 項規定，有證據能力。
二、證人辛○○、巳○○、徐紹霞、未○○、丁○○、酉○○於
    檢察官訊問時之證述部分：按被告以外之人於偵查中向檢察
    官所為之陳述，除顯有不可信之情況者外，得為證據，刑事
    訴訟法第159 條之1 第2 項定有明文。查上開證人於檢察官
    訊問時所為之證述，查無顯不可信之情況，依前開規定，得
    為證據，且經具結以擔保其證詞之真實性及憑信性，而被告
    等及其辯護人並不爭執證人徐紹霞於檢察官訊問時之證據能
    力，另除證人丁○○已經遣返大陸、酉○○已死亡而無從傳
    喚外，另本院審理時亦傳喚證人辛○○、巳○○、未○○到
    庭使被告等及其辯護人有行使反對詰問權之機會，是上開證
    人於檢察官訊問時所為之證述，自具有證據能力。
乙、認定事實之理由及依據：
一、就事實欄一部分：
    訊據被告卯○○矢口否認有事實欄一之犯行，辯稱：伊與酉
    ○○係真結婚云云。經查：
（一）查被告卯○○與酉○○係於88年5 月12日在大陸地區福建
      省福州市辦理結婚登記，並經大陸地區福建省福州市公證
      處公證，及海基會認證，酉○○於88年6 月7 日持海基會
      證明、中華人民共和國福建省福州市公證處公證書，至基
      隆市仁愛區戶政事務所填具結婚登記申請書，申請辦理與
      卯○○結婚之登記，其後卯○○即於88年8 月17日進入台
      灣等情，業據被告卯○○供承不諱，復有基隆市仁愛區戶
      政事務所以96年10月25日基仁戶字第0960002876號函檢附
      結婚登記申請書及附件各1 份（見本院卷(一)第105 至113
      頁）及入出境資訊連結作業資料、入出國日期證明書各1
      紙（見本院卷(一)第327 頁、本院卷(二)第216 頁）在卷可稽
      。
（二）證人癸○○於本院審理時證稱：卯○○有告訴寅○○其是
      假結婚來台的等語（見本院卷(二)第232 頁）；證人寅○○
      於本院審理時證稱：那時卯○○與伊及1 個綽號「珊珊」
      的人在萬能工專附近的KTV 上班，伊有聽到客人及老闆說
      卯○○與珊珊是假結婚來台灣，後來伊與卯○○比較熟了
      以後，伊有問卯○○，卯○○也有承認是假結婚等語（見
      本院卷(三)第35頁）；證人己○○於本院審理時證稱：寅○○也告訴伊「小陳」是卯○○的老公，「阿海」也有告訴
      伊「小陳」是卯○○的老公，在大陸時「阿海」知道伊認
      識卯○○，所以才會說「小陳」是卯○○的大陸老公等語
      ）見本院卷(三)第203 頁）；證人庚○○於本院審理時證稱
      ：「小陳」、「阿海」有說過，「小陳」與卯○○是夫妻
      、而「阿海」與辰○○是夫妻等語（見本院卷(三)第210 頁
      ）：證人未○○、巳○○、徐紹霞於檢察官訊問時證稱：
      伊到大陸時係卯○○、辰○○2 人的老公來接機等語（見
      偵查卷A 第129 、133 頁）。是依上開證詞，證人癸○○
      、寅○○均明確證稱卯○○本身已曾表示係經由假結婚方
      式來台，而證人己○○、庚○○、未○○、巳○○、徐紹
      霞亦證稱卯○○在大陸確有配偶「小陳」。查上開證人並
      均經具結以擔保其證詞之真實性及憑信性，且被告卯○○
      是否係假結婚來台，與上開證人並無利害，應無甘冒偽證
      刑責而誣陷被告卯○○之理，是上開證人證詞應可採信，
      被告卯○○與國人酉○○顯無結婚之真意。
（三）至被告卯○○雖以前詞置辯，惟查：
    1.被告卯○○於警詢中稱：伊曾經與福建省平潭縣的大陸人
      陳紀欽結婚，但已於87年底離婚云云（見偵查卷A 第154
      頁）；於檢察官訊問稱：陳紀欽是伊前夫云云（見偵查A
      卷第173 頁）；本院準備程序時先稱：伊在大陸有1 個配
      偶，但已經離婚了云云；旋改稱：沒有結婚，只是談戀愛
      云云（見本院卷(一)第121 頁），就其本身是否曾結過婚乙
      節，前後竟所述不一，已非無疑。
    2.被告卯○○於警詢中稱：伊來台灣以後，都住在基隆酉○○住處；伊曾在中壢、新屋、台北汐止、基隆等處工作；
      另外曾經住過中壢，約4 年左右，從91年至94年；伊在桃
      園縣中壢市○○路186 號5 樓之1 住了約3 年多，後來搬
      到同棟大樓新興路180 號的5 樓；酉○○曾在桃園縣中壢
      市○○路186 號5 樓之1 住過，1 個禮拜大約住1 至2 天
      ，在此處有伊與辰○○、酉○○、黃志堅居住云云（見偵
      查卷A 第155 、156 頁）；於檢察官訊問時稱：伊與酉○○結婚後住在基隆市云云（見偵查卷A 第173 頁）。證人
      酉○○於警詢中稱：卯○○入境後住伊基隆住處，卯○○
      都在中壢地區工作，住在中壢約4 年，住在桃園縣中壢市
      ○○路186 號5 樓1 號，伊1 個禮拜到中壢與卯○○住1
      至2 天，後來卯○○搬到桃園縣蘆竹鄉○○路100 多號5
      樓；卯○○現在住在台中市○○區○○路2 段349 號云云
      （見偵查卷C 第48、50頁）；檢察官訊問時則稱：卯○○
      來台後，每週回基隆2 、3 天；伊與卯○○在基隆市戶政
      事務所辦理的結婚登記係伊與卯○○自己去辦的云云（見
      偵查卷A 第212 頁）。綜觀被告卯○○與證人酉○○所供
      ，就被告卯○○入台後工作地點（被告卯○○稱曾在中壢
      、新屋、台北汐止、基隆等處工作；證人酉○○則稱卯○○都在中壢地區工作）、卯○○居住地點（被告卯○○稱
      曾在桃園縣中壢市○○路186 號5 樓之1 、同棟大樓新興
      路180 號的5 樓；而證人酉○○則稱卯○○居住在桃園縣
      中壢市○○路186 號5 樓1 號、桃園縣蘆竹鄉○○路100
      多號5 樓、台中市○○區○○路2 段349 號）等節，被告
      卯○○與證人酉○○2 人所稱內容均截然不同，已見情虛
      。況證人酉○○稱其與被告卯○○共同前往基隆市戶政事
      務所辦理結婚登記乙節，惟查：被告卯○○與證人酉○○
      係於88年6 月7 日向基隆市仁愛區戶政事務所申請登記，
      惟被告卯○○係於88年8 月17日方入境，有卷附被告卯○○之入出國證明書1 紙在卷可稽（見本院卷(二)第216 頁）
      ，是被告卯○○顯不可能與酉○○共同至戶政事務所辦理
      結婚登記，則被告卯○○辯稱其與證人酉○○係真結婚乙
      節，顯難採信。
    3.雖證人申○○於本院審理時證稱：伊父親酉○○與卯○○
      有結婚云云；惟查：證人申○○又證稱：酉○○與卯○○
      印象中有2 子；伊每年都有回去，都是住在伊父親酉○○
      住處，卯○○也有在那裡云云（見本院卷(二)第150 、151
      頁），與被告卯○○及證人酉○○所述僅有1 子且卯○○
      曾住在中壢長達數年、甚且證人酉○○曾稱卯○○現在住
      在台中市○○區○○路2 段349 號即證人申○○住處不符
      ，是證人申○○所證顯係迴護被告卯○○之詞，不足採信
      。
二、就事實欄二部分：
    被告癸○○、寅○○對於事實欄二之犯罪事實坦承不諱，被
    告卯○○則矢口否認有事實欄二之犯行，辯稱：伊沒有介紹
    癸○○、寅○○或其同去之女子己○○、丙○○、庚○○、
    乙○○、蔡佩蓉、壬○○、戊○○、午○○至大陸假結婚，
    是其等自行與「小陳」聯絡的云云。經查：
（一）癸○○、寅○○、己○○、丙○○、庚○○、乙○○、蔡
      佩蓉、壬○○、午○○、戊○○等人係於如附表一、二、
      三所示時間與如附表一、二、三所示大陸地區人民辦理結
      婚登記，並於如附表一、二、三所示時間持如附表一、二
      、三所示文件，至如附表一、二、三所示戶政機關填具結
      婚登記申請書，分別申請辦理與如附表一、二、三所示大
      陸地區人民結婚之登記等情，有卷附桃園縣中壢市戶政事
      務所以96年12月26日桃中戶字第0960011912號函檢送之丙○○結婚登記申請書及附件各1 份（見本院卷(一)第156 、
      16 2至167 頁）、桃園縣楊梅鎮戶政事務所以96年12月21
      日桃楊戶字第0960006430號函檢送庚○○、寅○○、癸○○之結婚登記申請書及附件各1 份（見本院卷(一)第173 至
      188 頁）、桃園縣中壢市戶政事務所以97年1 月4 日桃中
      戶字第0970012200號函檢送之午○○結婚登記申請書及附
      件各1 份（見本院卷(一)第195-1 至195-5 頁）、新竹縣湖
      口鄉戶政事務所以96年12月21日竹縣湖戶字第0960002736
      號函檢送之己○○結婚登記申請書及附件各1 份（見本院
      卷(一)第203 至207 頁）、新竹縣新豐鄉戶政事務所以96年
      12月31日竹縣豐戶字第0960002462號函檢送之乙○○結婚
      登記申請書及附件各1 份（見本院卷(一)第209 至211 頁）
      、桃園縣龍潭鄉戶政事務所以96年12月28日桃龍戶字第09
      60006373號函檢送之蔡佩蓉結婚登記申請書及附件各1 份
      （見本院卷(一)第231 至235 頁）、苗栗縣苗栗市戶政事務
      所以96年12月21日苗市戶字第0960002717號函檢送之戊○○結婚登記申請書及附件各1 份（見本院卷(一)第237 至24
      0 頁）、桃園縣桃園市戶政事務所以97年11月20日桃市戶
      字第0970009850號函檢送之壬○○結婚登記申請書及附件
      各1 份（見本院卷(三)第273 至277 頁）可稽。
（二）證人即同案被告癸○○、寅○○、己○○、丙○○、庚○○、乙○○、蔡佩蓉、午○○、戊○○與如附表一、二、
      三所示大陸地區人民確係假結婚乙節，業據其等於本院審
      理時證述明確；而證人丁○○於檢察官訊問時亦證稱與寅
      ○○係假結婚等語。至同案被告壬○○雖否認其與大陸地
      區人民林洋鳴係假結婚，惟證人即同案被告癸○○、寅○○於本院審理時均已明確證稱壬○○係由寅○○帶領前往
      大陸，且係為辦理假結婚。是癸○○、寅○○、己○○、
      丙○○、庚○○、乙○○、蔡佩蓉、壬○○、午○○、戊○○與如附表一、二、三所示大陸地區人民確係假結婚，
      即可認定。
（三）就本件被告卯○○如何與被告癸○○、寅○○共謀乙節，
      證人癸○○於本院審理時證稱：伊曾於91年間至大陸假結
      婚，是卯○○告訴伊及寅○○可以去大陸假結婚，假結婚
      有報酬；於90年7 、8 月間在桃園縣大園鄉新屋鄉永安某
      KTV 外向伊、寅○○表示可以找人至大陸假結婚賺取報酬
      ，但當時伊沒有答應；後來在伊第1 次去大陸前1 個月左
      右（即91年8 月間某日），伊載寅○○去桃園縣某KT V上
      班，卯○○亦在該處上班，當時伊與寅○○缺錢，因為卯
      ○○說到大陸假結婚可以賺錢，寅○○即表示可以去大陸
      假結婚；伊曾經去3 次，第1 次是伊與寅○○去，另外還
      帶了己○○、丙○○，第2 次由伊帶了庚○○、乙○○、
      蔡佩蓉及綽號「麗馨」的女子，第3 次是寅○○帶了壬○○、戊○○及午○○，後來因為寅○○有事情，叫伊到大
      陸；除了蔡佩容是伊聯絡外，其餘等人都是卯○○與寅○○電話聯絡，伊亦曾開車載寅○○至庚○○、乙○○住處
      談假結婚事宜；到大陸以後是卯○○大陸老公「小陳」到
      福州長樂機場接伊等至「小陳」住處，伊等並將相關證件
      交給「小陳」，回台以後，第1 次是卯○○教伊等如何辦
      ，由伊等自己去辦，以後伊就知道怎麼辦了，當時是卯○○打電話給寅○○教如何辦理大陸配偶來台的手續；前往
      大陸的機票是卯○○購買，在大陸的食宿則是卯○○在大
      陸的老公「小陳」提供；伊、寅○○、己○○、丙○○返
      台之後辦理的手續，是伊開車搭載其他人去辦理的；每介
      紹1 個人可以獲得3 萬元的報酬等語（見本院卷(二)第232
      、233 、237 、236 、238 、239 頁）。證人寅○○於本
      院審理時證稱：伊於91年間有到大陸假結婚，是卯○○介
      紹的，是在新屋交流道往永安方向的KTV 介紹的，卯○○
      告訴伊去大陸是要辦理假結婚有報酬；伊去大陸假結婚共
      有伊、癸○○、己○○及周弈辰4 人去，而伊與卯○○談
      假結婚的事情，卯○○有給伊1 個電話，那是她大陸老公
      的電話，就是「小陳」，要伊與「小陳」聯絡；第2次 伊
      有帶戊○○、午○○、壬○○前去大陸假結婚；在出國前
      3 、4 周，卯○○在桃園縣新屋鄉不知名的KTV 遊說伊，
      並稱去大陸辦理假結婚，每個人頭獨賺11萬元，另外再介
      紹1 個人頭，可以賺取3 萬元，伊即向卯○○表示有錢為
      何不賺，卯○○有跟伊表示再介紹1 個人頭可以賺得3 萬
      元；前往大陸之後，在福州長樂機場下機，是「小陳」來
      接伊等，並去「小陳」大陸的家，而在大陸假結婚的假老
      公則是由「小陳」以及「阿海」2 人所安排的；入台以後
      的手續是癸○○帶伊等去辦理的，而是卯○○打電話教伊
      如何辦理的等語（本院卷(三)第32、33、41、44、45、48頁
      ）。查證人癸○○、寅○○就本件卯○○如何告知其等可
      以假結婚或介紹人頭假結婚獲取報酬、在大陸及入台以後
      相關手續之辦理等情，證述情節均屬一致，並均經具結以
      擔保其證詞之真實性及憑信性，證人癸○○、寅○○上開
      證述均牽涉本身刑責，斷無故意虛構不利於己之情節而誣
      陷被告卯○○之理，是上開證人之證詞應可採信。則依證
      人癸○○、寅○○上開證述，被告卯○○確有參與事實欄
      二部分之犯行。
三、就事實欄三部分：
    上揭犯罪事實，業據被告卯○○於本院審理時坦承不諱，核
    與證人辛○○於檢察官訊問及本院審理時證述情節相符，復
    有卷附桃園縣大園鄉戶政事務所以97年11月27日桃大戶第09
    70003809號函檢送之辛○○結婚登記申請書及附件各1 份可
    稽（見本院卷(三)第265 至272 頁）。被告卯○○此部分之自
    白應與事實相符，堪予採信。
四、就事實欄四部分：
（一）查被告辰○○與黃志堅係於90年10月16日在大陸地區福建
      省福州市辦理結婚登記，並經大陸地區福建省福州市公證
      處公證，及海基會認證，黃志堅於90年11月9 日持海基會
      證明、中華人民共和國福建省福州市公證處公證書，至宜
      蘭縣冬山鄉戶政事務所填具結婚登記申請書，申請辦理與
      辰○○結婚之登記，其後辰○○即於90年12月24日進入台
      灣等情，業據被告辰○○、黃志堅供承不諱，復有宜蘭縣
      冬山鄉戶政事務所以96年12月21日冬鄉戶字第0960002863
      號函檢附結婚登記申請書及附件各1 份（見本院卷(一)第19
      7 至201 頁）及入出國日期證明書各1 紙（見本院卷(二)第
      217 頁）在卷可稽。
（二）證人寅○○於本院審理時證稱：辰○○是假結婚，係辰○○大陸老公「阿海」親自告訴伊；辰○○的大陸老公「阿
      海」曾有1 次在伊返台時，還託伊帶一些吃的和衣服給辰
      ○○等語（本院卷(三)第38、46頁）；證人未○○於本院審
      理時證稱：伊與辰○○在聊天時，辰○○親口說其是假結
      婚來台，辰○○說其辦理假結婚過來上班的；伊在大陸出
      門都是由辰○○的先生「阿海」及姊夫帶伊出去，來台灣
      辦理的手續是辰○○的先生「阿海」及姊夫教的，辰○○
      也有教；「阿海」有跟伊說是辰○○的先生等語（見本院
      卷(三)第66、67、68、70頁）。證人乙○○於本院審理時證
      稱：伊在大陸期間有看到「阿海」，「阿海」是「如意」
      （指卯○○）的妹婿，而伊要走的時候，「阿海」有託東
      西要給「華華」（指辰○○）等語（見本院卷(三)第99頁）
      ；證人庚○○於本院審理時證稱：「小陳」、「阿海」有
      說過，「小陳」與卯○○是夫妻、而「阿海」與辰○○是
      夫妻等語（見本院卷(三)第210 頁）；證人未○○、巳○○
      、徐紹霞於檢察官訊問時證稱：伊到大陸時係卯○○、辰
      ○○2 人的老公來接機等語（見偵查卷A 第129 、133 頁
      ）。依上開證詞，證人未○○已明確證稱辰○○本身已曾
      表示係經由假結婚方式來台，而證人未○○、寅○○、乙○○、庚○○、巳○○、徐紹霞亦證稱辰○○在大陸確有
      配偶「阿海」。查上開證人並均經具結以擔保其證詞之真
      實性及憑信性，且被告辰○○是否係假結婚來台，與上開
      證人並無利害，應無甘冒偽證刑責而誣陷被告辰○○之理
      ，是上開證人證詞應可採信，被告辰○○與被告黃志堅顯
      無結婚之真意。
（三）至被告辰○○、黃志堅雖以前詞置辯，惟查：
    1.被告辰○○就其在大陸是否曾結婚乙節，於警詢中先稱：
      伊與大陸男子韋朝海有現實婚姻，因生有1 子云云（見偵
      查卷A 第36頁）；於檢察官訊問時改稱：伊與韋朝海已經
      離婚云云（見偵查卷A 第104 頁），就其本身是否曾結過
      婚乙節，前後竟所述不一，已非無疑。
    2.被告辰○○於警詢中稱：伊與黃志堅是住在桃園縣中壢市
      ○○路180 號5 樓，在95年4 月10日上午10、11點與黃志
      堅在台北縣中和市○○路附近最後1 次見面，黃志堅說要
      回宜蘭去；伊幾乎都住在宜蘭，伊不記得何時搬到桃園居
      住；伊與黃志堅經常到新竹縣湖口消防隊陸橋旁賣牙籤，
      但伊不記得時間云云（見偵查卷A 第34、36、37頁）；於
      檢察官訊問時稱：伊與姊姊卯○○平常沒有住在一起，卯
      ○○住基隆；伊與黃志堅係因為黃志堅到大陸玩，伊朋友
      介紹而認識，黃志堅請伊幫忙推輪椅云云（見偵查卷A第
      104 頁）；本院準備程序中稱：伊與黃志堅在台灣是住在
      一起，伊剛過來的時候是住在黃志堅的宜蘭家裡，後來伊
      與黃志堅一起出來住在中和，還有住過中壢，在中壢的時
      候伊與黃志堅因為工作的關係，所以沒有住在一起云云（
      見本院卷(一)第122 頁）。而被告黃志堅於警詢中稱：伊是
      經由台北市友人甘克勤介紹認識辰○○；伊不知道辰○○
      的父母、弟弟、妹妹名字，也不知道辰○○在大陸的地址
      及電話；伊坐輪椅經常在台北市大安捷運站，少部分時間
      在中壢夜市賣原子筆、牙線、抹布等物，而伊只有在台北
      市、中壢市2 地區賣過上述物品，沒有在其他地方賣過，
      約在半年前，辰○○有陪同伊在中壢夜市去買上述物品，
      但只有1 、2 個月；伊與辰○○已有2 個多禮拜沒有見面
      （註：黃志堅係於95年4 月11日製作警詢筆錄，意指最後
      1 次見面係95年3 月間）；辰○○與其姐同住在桃園縣中
      壢市○○路186 號5 樓之1 ，伊在上址只有住過1 天云云
      （見偵查卷A 第66、67、68頁）；於檢察官訊問時稱：伊
      到大陸玩時認識辰○○；辰○○來台後，伊2 人住在冬山
      約3 個月，後來又搬到台北縣中和市○○路住了約2 週，
      後來又搬到中壢市，住了約2 個月，其後伊又回到台北縣
      中和市○○路住云云（見偵查卷A 第134 頁）。綜觀被告
      辰○○、黃志堅上開所供，就其2 人如何認識（辰○○或
      稱其朋友介紹而認識、或稱黃志堅請伊幫忙推輪椅而認識
      ；黃志堅則或稱係其友人甘克勤介紹認識、或稱到大陸玩
      認識）、黃志堅在何處販賣物品（辰○○稱在新竹縣湖口
      鄉；黃志堅則稱：在台北、中壢）、最後1 次見面係何時
      （辰○○稱在95年4 月10日；黃志堅則稱：95年3 月間）
      、辰○○是否與其姐同住（辰○○稱沒有；黃志堅則稱同
      住中壢）、與黃志堅是否曾同住中壢（辰○○稱有一起住
      過中壢，黃志堅則或稱在中壢只有住過1 天、或稱住了約
      2 個月）等節，被告2 人所稱內容均截然不同，已見情虛
      ；另參諸被告黃志堅竟連被告卯○○辰○○在大陸之地址
      、電話及至親姓名均不知，且結婚竟均未宴客，亦與常情
      不符，則被告辰○○、黃志堅辯稱其等係真結婚，顯難採
      信。
    3.雖證人丑○○○於本院審理時證稱：伊兒子黃志堅與辰○○有結婚，黃志堅與辰○○結婚時伊有擺2 桌請客云云；
      證人子○○於本院審理時亦證稱：伊有參加黃志堅喜宴云
      云。惟上開證人所述均與被告辰○○、黃志堅所述結婚並
      未宴客乙節不符，是證人丑○○○、子○○所證顯係迴護
      被告辰○○、黃志堅之詞，不足採信。
五、就事實欄五部分：
    上揭犯罪事實，業據被告辰○○於本院審理時坦承不諱，核
    與證人未○○、巳○○於檢察官訊問及本院審理時、證人徐
    紹霞於檢察官訊問時證述情節相符，復有卷附桃園縣中壢市
    戶政事務所以96年12月26日桃中戶字第0960011912號函檢送
    之巳○○、徐紹霞結婚登記申請書及附件各1 份（見本院卷
    (一)第156 至161 、168 至171 頁）、桃園縣龍潭鄉戶政事務
    所以96年12月26日桃龍戶字第0960006222號函檢送之未○○
    結婚登記申請書及附件各1 份（見本院卷(一)第190 至194 頁
    ）。被告辰○○此部分之自白應與事實相符，堪予採信。
六、綜上，本件事證明確，被告卯○○、辰○○、黃志堅、癸○○、寅○○犯行堪予認定，應依法論科。
七、論罪科刑：
（一）按行為後法律有變更者，適用行為時之法律。但行為後之
      法律有利於行為人者，適用最有利於行為人之法律，刑法
      第2 條第1 項定有明文（刑法第2 條係規範行為後法律變
      更所生新舊法律比較適用之準據法，是刑法第2 條本身雖
      經修正，但該條文既屬適用法律之準據法，本身尚無比較
      新舊法之問題，應逕適用裁判時之刑法第2 條規定以決定
      適用之刑罰法律）。又比較時應就罪刑有關之共犯、未遂
      犯、想像競合犯、牽連犯、連續犯、結合犯，以及累犯加
      重、自首減輕暨其他法定加減（如身分加減）與加減例等
      一切規定，綜其全部罪刑之結果而為比較（最高法院95年
      第8 次刑事庭會議決議參照）。經查：被告等行為後，台
      灣地區與大陸地區人民關係條例於92年10月29日修正公布
      ，其中關於使大陸地區人民非法進入台灣地區之處罰規定
      即修正後該條例第79條，係自同年12月31日施行，依修正
      後該條例第79條第1 項之規定，違反同條例第15條第1 款
      不得使大陸地區人民非法進入台灣地區之規定者，其法定
      刑已由修正前之「5 年以下有期徒刑、拘役或科或併科新
      台幣50萬元以下罰金。」，提高為「1 年以上7 年以下有
      期徒刑，得併科新台幣100 萬元以下罰金。」。並增列同
      條第2 項原規定「意圖營利而犯前項之罪者，處3 年以上
      10 年 以下有期徒刑，得併科新台幣500 萬元以下罰金。
      」。比較新舊法之結果，以修正前之舊法有利於被告等，
      依刑法第2 條第1 項但書之規定，應適用修正前之台灣地
      區與大陸地區人民關係條例第79條之規定處罰。
（二）被告等行為後，刑法亦於94年2 月2 日修正公布，並自95
      年7 月1 日起施行，茲就比較情形分述如下：
    1.被告等行為時，刑法第28條規定：「2 人以上共同實施犯
      罪之行為者，皆為正犯」，被告行為後，刑法第28條修正
      後改為「2 人以上共同實行犯罪之行為者，皆為正犯」。
      是刑法第28條共同正犯之範圍，已修正限縮於共同實行犯
      罪行為者始成立共同正犯，排除陰謀犯、預備犯共同正犯
      ；新舊法就共同正犯之範圍，既因此而有變動，自屬行為
      後法律有變更，而非僅屬文字修正，應有新舊法比較適用
      之問題（最高法院96年度台上字第3773號、97年度台上37
      號判決意旨參照），查本件被告等所為之前開犯行，比較
      新舊法之結果，新法及舊法對於被告等並無利或不利之情
      形。
    2.本件被告等行為後，關於刑法第216 條、第214 條行使使
      公務員登載不實罪及修正前之台灣地區與大陸地區人民關
      係條例第79條，其法定罰金刑最低度部分，由修正前刑法
      第33條第5 款規定為銀元1 元以上，依罰金罰鍰提高標準
      條例第1 條前段提高為10倍（提高後折算為新台幣30元）
      ，修正後刑法第33條第5 款則修正為新台幣1 千元以上，
      以百元計算。經比較行為時法與裁判時法，就修正之罰金
      刑最低度部分，行為時法較有利於被告等。
    3.被告等行為後，刑法第55條牽連犯及刑法第56條連續犯之
      規定，業經修正公布刪除，此刪除雖非犯罪構成要件之變
      更，但顯已影響行為人刑罰之法律效果，自屬法律有變更
      ，經比較行為時法與裁判時法，行為時法較有利於被告等
      。
    4.被告卯○○、辰○○行為時，修正前刑法第51條規定：「
      數罪併罰，分別宣告其罪之刑，依左列各款定其應執行者
      ：」其中第5 款規定：「宣告多數有期徒刑者，於各刑中
      之最長期以上，各刑合併之刑期以下，定其刑期。但不得
      逾20 年 。」修正後刑法第51條第5 款規定：「宣告多數
      有期徒刑者，於各刑中之最長期以上，各刑合併之刑期以
      下，定其刑期。但不得逾30年」，則修正後之規定，將宣
      告多數有期徒刑定執行刑之上限，由修正前之不得逾20年
      ，提高為不得逾30年，其餘則無不同。經比較前述新、舊
      法結果，修正後規定並未較有利於被告卯○○、辰○○。
    5.經比較新舊法之結果，上開修正後之規定對被告等均未較
      有利，經綜合全部罪刑之結果，在適用「罪刑綜合比較原
      則」、「擇用整體性原則」下（最高法院27年上字第2615
      號判例意旨參照），依刑法第2 條第1 項前段規定，本案
      應一體適用行為時之法律。
    6.又所謂不能割裂適用，係指與罪刑有關之本刑而言，不包
      括易刑處分，事關刑罰執行之易刑處分仍應分別適用最有
      利於行為人之法律。易言之，倘所處之主刑同時有徒刑、
      拘役易科罰金、罰金易服勞役之情形時，關於易科罰金、
      易服勞役部分應分別為新舊法有利不利之比較（最高法院
      96年度台非字第58號判決意旨參照）。被告黃志堅、癸○○、寅○○行為後，關於易科罰金之折算標準，修正前刑
      法第41條第1 項前段規定：「犯最重本刑為5 年以下有期
      徒刑以下之刑之罪，而受6 個月以下有期徒刑或拘役之宣
      告，因身體、教育、職業、家庭之關係或其他正當事由，
      執行顯有困難者，得以1 元以上3 元以下折算1 日，易科
      罰金。」又被告行為時之易科罰金折算標準，修正前罰金
      罰鍰提高標準條例第2 條前段（現已刪除）規定，就其原
      定數額提高為100 倍折算1 日，則本件被告黃志堅、癸○○、寅○○行為時之易科罰金折算標準，應以銀元300 元
      折算1 日，經折算為新台幣後，應以新台幣900 元折算為
      1 日；修正後刑法第41條第1 項前段則規定：「犯最重本
      刑為5 年以下有期徒刑以下之刑之罪，而受6 個月以下有
      期徒刑或拘役之宣告者，得以新台幣1,000 元、2, 000元
      或3,000 元折算1 日，易科罰金。」比較易科罰金之折算
      標準，以行為時法較有利於被告黃志堅、癸○○、寅○○
      ，則應依修正後刑法第2 條第1 項前段規定，適用行為時
      （即修正前）之法律。
    7.另刑法施行法第1 條之1 施行後，罰金刑貨幣單位雖有「
      銀元」、「新台幣」之差異，惟適用結果之罰金額度則無
      二致，就罰金法定刑提高之「刑罰權規範內容」並無利或
      不利變更，自不生新舊法之比較問題，應適用具特別法及
      準據法之刑法施行法第1 條之1 規定（台灣高等法院暨所
      屬法院95年法律座談會刑事類提案第16號參照）。
（三）按台灣地區與大陸地區人民關係條例第79條第1 項處罰違
      反同條例第15條第1 款所定使大陸地區人民非法進入台灣
      地區罪，凡非經合法手續進入者皆包含之，使大陸地區人
      民以假結婚真入境之脫法方式，進入台灣地區，即該當此
      罪（最高法院92年度台上字第40號判決意旨參照）。又台
      灣地區與大陸地區人民關係條例第79條第1 項處罰違反同
      條例第15條第1 款所定使大陸地區人民非法進入台灣地區
      罪，該非法進入台灣地區之大陸地區人民，係該罪之行為
      客體，並非犯罪之主體，自無成立該罪之餘地。另藏匿人
      台灣地區與大陸地區人民關係條例第79條違反第15條第1
      款規定，使大陸地區人民非法進入台灣地區罪，係侵害國
      家法益之罪。無論其以一行為使大陸地區人民非法進入台
      灣地區之人數多寡，均僅成立一罪，不以其使大陸地區人
      民非法進入台灣地區之人數計其罪數（最高法院88年度台
      上字第5596號判決意旨）。
（四）就事實欄一部分，核被告卯○○所為，係犯刑法第216 條
      、第214 條之行使使公務員登載不實文書罪。被告卯○○
      上揭使公務員登載不實之低度行為，應為行使之高度行為
      所吸收，不另論罪。被告卯○○與酉○○就上揭行使使公
      務員登載不實文書之犯行，有犯意聯絡及行為分擔，皆為
      共同正犯。又檢察官雖僅就被告卯○○所犯刑法第214 條
      之使公務員登載不實文書罪起訴，因被告卯○○所犯刑法
      第216 條、第214 條之行使使公務員登載不實文書罪部分
      與已起訴之部分有實質上一罪關係；被告卯○○所犯修正
      前之台灣地區與大陸地區人民關係條例第79條第1 項之違
      反不得使大陸地區人民非法進入台灣地區規定罪之部分與
      已起訴之部分有牽連犯之裁判上一罪關係，本院自應併予
      審究，一併敘明。
（五）就事實欄二部分：核被告卯○○、癸○○、寅○○所為，
      係犯修正前之台灣地區與大陸地區人民關係條例第79條第
      1 項之違反不得使大陸地區人民非法進入台灣地區規定罪
      ，及刑法第216 條、第214 條之行使使公務員登載不實文
      書罪。被告卯○○、癸○○、寅○○上揭使公務員登載不
      實之低度行為，應為行使之高度行為所吸收，不另論罪。
      如附表一、二、三所示之行為人，分別就上揭違反不得使
      大陸地區人民非法進入台灣地區規定之犯行及上揭行使使
      公務員登載不實文書之犯行，有犯意聯絡及行為分擔，皆
      為共同正犯。又檢察官雖僅就被告卯○○、癸○○、寅○○所犯刑法第214 條之使公務員登載不實文書罪起訴，因
      被告卯○○、癸○○、寅○○所犯刑法第216 條、第214
      條之行使使公務員登載不實文書罪部分與已起訴之部分有
      實質上一罪關係；被告卯○○、癸○○、寅○○所犯修正
      前之台灣地區與大陸地區人民關係條例第79條第1 項之違
      反不得使大陸地區人民非法進入台灣地區規定罪之部分與
      已起訴之部分有牽連犯之裁判上一罪關係，本院自應併予
      審究，一併敘明。
（六）就事實欄三部分：核被告卯○○所為，係犯修正前之台灣
      地區與大陸地區人民關係條例第79條第3 項、第1 項之違
      反不得使大陸地區人民非法進入台灣地區規定未遂罪，及
      刑法第216 條、第214 條之行使使公務員登載不實文書罪
      。被告卯○○上揭使公務員登載不實之低度行為，應為行
      使之高度行為所吸收，不另論罪。被告卯○○就上揭違反
      不得使大陸地區人民非法進入台灣地區規定之犯行，與辛○○間有犯意聯絡及行為分擔，皆為共同正犯；就上揭行
      使使公務員登載不實文書之犯行，與辛○○、魏仁祥、癸○○、寅○○、卯○○、林洋鳴間有犯意聯絡及行為分擔
      ，皆為共同正犯。又檢察官雖僅就被告卯○○所犯刑法第
      214 條之使公務員登載不實文書罪起訴，因被告卯○○所
      犯刑法第216 條、第214 條之行使使公務員登載不實文書
      罪部分與已起訴之部分有實質上一罪關係；被告卯○○所
      犯修正前之台灣地區與大陸地區人民關係條例第79條第3
      項、第1 項之違反不得使大陸地區人民非法進入台灣地區
      規定未遂罪之部分與已起訴之部分有牽連犯之裁判上一罪
      關係，本院自應併予審究，一併敘明。
（七）就事實欄四部分，核被告辰○○所為，係犯刑法第216 條
      、第214 條之行使使公務員登載不實文書罪；核被告黃志
      堅所為，係犯修正前之台灣地區與大陸地區人民關係條例
      第79條第1 項之違反不得使大陸地區人民非法進入台灣地
      區規定罪，及刑法第216 條、第214 條之行使使公務員登
      載不實文書罪。被告辰○○、黃志堅上揭使公務員登載不
      實之低度行為，應為行使之高度行為所吸收，不另論罪。
      被告辰○○與黃志堅成就上揭行使使公務員登載不實文書
      之犯行，有犯意聯絡及行為分擔，皆為共同正犯。又檢察
      官雖僅就被告卯○○、黃志堅所犯刑法第214 條之使公務
      員登載不實文書罪起訴，因被告辰○○、黃志堅所犯刑法
      第216 條、第214 條之行使使公務員登載不實文書罪部分
      與已起訴之部分有實質上一罪關係；被告黃志堅所犯修正
      前之台灣地區與大陸地區人民關係條例第79條第1 項之違
      反不得使大陸地區人民非法進入台灣地區規定罪之部分與
      已起訴之部分有牽連犯之裁判上一罪關係，本院自應併予
      審究，一併敘明。
（八）就事實欄五部分，核被告辰○○所為，係犯修正前之台灣
      地區與大陸地區人民關係條例第79條第1 項之違反不得使
      大陸地區人民非法進入台灣地區規定罪，及刑法第216 條
      、第214 條之行使使公務員登載不實文書罪。被告辰○○
      上揭使公務員登載不實之低度行為，應為行使之高度行為
      所吸收，不另論罪。就事實欄五（一）部分，被告辰○○
      就上揭違反不得使大陸地區人民非法進入台灣地區規定之
      犯行，與未○○、「小陳」、「阿海」間有犯意聯絡及行
      為分擔，皆為共同正犯；就上揭行使使公務員登載不實文
      書之犯行，與未○○、「小陳」、「阿海」、馮立俊間有
      犯意聯絡及行為分擔，皆為共同正犯。就事實欄五（二）
      部分，被告辰○○就上揭違反不得使大陸地區人民非法進
      入台灣地區規定之犯行，與徐紹霞、「小陳」、「阿海」
      間有犯意聯絡及行為分擔，皆為共同正犯；就上揭行使使
      公務員登載不實文書之犯行，與徐紹霞、「小陳」、「阿
      海」、高仁和間有犯意聯絡及行為分擔，皆為共同正犯。
      就事實欄五（三）部分，被告辰○○就上揭違反不得使大
      陸地區人民非法進入台灣地區規定之犯行，與巳○○、「
      小陳」、「阿海」間有犯意聯絡及行為分擔，皆為共同正
      犯；就上揭行使使公務員登載不實文書之犯行，與巳○○
      、「小陳」、「阿海」、王榮詮間有犯意聯絡及行為分擔
      ，皆為共同正犯。又檢察官雖僅就被告辰○○所犯刑法第
      214 條之使公務員登載不實文書罪起訴，因被告辰○○所
      犯刑法第216 條、第214 條之行使使公務員登載不實文書
      罪部分與已起訴之部分有實質上一罪關係；被告辰○○所
      犯修正前之台灣地區與大陸地區人民關係條例第79條第1
      項之違反不得使大陸地區人民非法進入台灣地區規定罪之
      部分與已起訴之部分有牽連犯之裁判上一罪關係，本院自
      應併予審究，一併敘明。
（九）被告卯○○就事實欄二、三所犯3 次非法使大陸人入境台
      灣既遂罪及1 次非法使大陸人入境台灣未遂罪，時間緊接
      、所犯構成要件相同，顯係基於概括犯意為之，為連續犯
      ，應依修正前刑法第56條規定以一情節較重之非法使大陸
      人入境台灣既遂乙罪論，並加重其刑；被告卯○○就事實
      欄二、三所犯11次行使使公務員登載不實文書罪，時間緊
      接、所犯構成要件相同，顯係基於概括犯意為之，為連續
      犯，應依修正前刑法第56條規定以乙罪論，並加重其刑。
      又被告卯○○就事實欄二、三所犯上揭連續行使使公務員
      登載不實文書及連續非法使大陸人入境台灣既遂罪，2 罪
      間有方法、目的之牽連關係，為牽連犯，應依修正前刑法
      第55條規定從一重之連續違反不得使大陸地區人民非法進
      入台灣地區規定既遂罪處斷。被告卯○○就事實欄一所犯
      行使使公務員登載不實文書罪及事實欄二、三所犯從一重
      處斷之連續非法使大陸人入境台灣既遂罪，行為互殊，犯
      意各別，應予分論併罰（至公訴人認被告卯○○所為事實
      欄一、二、三之犯行係連續犯云云，惟被告卯○○所為事
      實欄一之犯行與所為事實欄二、三之犯行時間相距已有3
      年餘，且犯罪動機不同，顯非基於概括犯意，是公訴人此
      部分認定，顯有未洽）。被告癸○○、寅○○就事實欄二
      所犯3 次非法使大陸人入境台灣罪及10次行使公務員登載
      不實文書罪，時間緊接、所犯構成要件相同，顯係基於概
      括犯意為之，各為連續犯，各應依修正前刑法第56條規定
      以乙罪論，並各加重其刑。被告癸○○、寅○○就事實欄
      二所犯上揭連續行使公務員登載不實文書及連續非法使大
      陸人入境台灣罪，2 罪間有方法、目的之牽連關係，為牽
      連犯，應依修正前刑法第55條規定從一重之連續違反不得
      使大陸地區人民非法進入台灣地區規定罪處斷。被告黃志
      堅所犯上揭行使公務員登載不實文書及非法使大陸人入境
      台灣罪，2 罪間有方法、目的之牽連關係，為牽連犯，應
      依修正前刑法第55條規定從一重之違反不得使大陸地區人
      民非法進入台灣地區規定罪處斷。被告辰○○就事實欄五
      所犯3 次非法使大陸人入境台灣罪及3 次行使公務員登載
      不實文書罪，時間緊接、所犯構成要件相同，顯係基於概
      括犯意為之，各為連續犯，各應依修正前刑法第56條規定
      以乙罪論，並各加重其刑。又被告辰○○就事實欄五所犯
      上揭連續行使公務員登載不實文書及連續非法使大陸人入
      境台灣罪，2 罪間有方法、目的之牽連關係，為牽連犯，
      應依修正前刑法第55條規定從一重之連續違反不得使大陸
      地區人民非法進入台灣地區規定罪處斷。被告辰○○就事
      實欄四所犯行使使公務員登載不實文書罪及事實欄五所犯
      從一重處斷之連續非法使大陸人入境台灣既遂罪，行為互
      殊，犯意各別，應予分論併罰（至公訴人認被告辰○○所
      為事實欄四、五之犯行係連續犯云云，惟被告辰○○所為
      事實欄四之犯行與所為事實欄五之犯行時間相距已約1年
      ，且犯罪動機不同，顯非基於概括犯意，是公訴人此部分
      認定，顯有未洽）。
（十）爰審酌被告等利用假結婚之不法手段，規避相關法令就大
      陸地區人民入境之管制，對於台灣地區入境管制、就業市
      場及治安之影響，暨其犯罪之動機、目的、手段，及被告
      卯○○、辰○○僅坦承部分犯行，被告癸○○、寅○○坦
      承犯行，而被告黃志堅否認犯行及檢察官所求刑度尚嫌過
      重等一切情狀，分別量處如主文所示之刑。末按，中華民
      國96年罪犯減刑條例業於96年7 月16日施行，查本件卯○○、辰○○、黃志堅、癸○○、寅○○上開犯行均係在96
      年4 月24日前，爰依中華民國96年罪犯減刑條例第2 條第
      1 項第3 款，均減其刑期2 分之1 ，並就被告卯○○、辰
      ○○部分定其應執行之刑，另就被告癸○○、寅○○、黃
      志堅部分並依同條例第9 條、修正前刑法第41條第1 項前
      段，諭知易科罰金折算標準，以示儆懲。
八、公訴意旨另認：被告卯○○、辰○○、黃志堅、癸○○、寅
    ○○並持不實之戶籍證件，向原內政部警政署入出境管理局
    提出大陸地區人民來台探親之申請，致該機關誤發大陸地區
    人民之中華民國台灣地區旅行證，使大陸地區人民得以配偶
    身分入境台灣地區，因認上開被告此部分行為涉有刑法第21
    4 條之明知不實事項，使公務員登載於職務上所掌之公文書
    罪嫌云云。經查：
（一）刑法第214 條所謂使公務員登載不實事項於公文書罪，須
      一經他人之聲明或申報，公務員即有登載之義務，並依其
      所為之聲明或申報予以登載，而屬不實之事項者，始足構
      成；若所為聲明或申報之事項，公務員尚須為實質之審查
      ，以判斷其真實與否，始得為一定之記載者，即非本罪所
      稱之使公務員登載不實（最高法院73年台上字第1710號判
      例意旨參照）。茲查，大陸地區人民非經主管機關許可，
      不得進入台灣地區，為台灣地區與大陸地區人民關係條例
      第10條第1 項所明定。主管機關內政部依同條例第10條第
      3 項授權，訂有「大陸地區人民進入台灣地區許可辦法」
      ，該許可辦法對大陸地區人民申請入境之資格條件、申請
      入境目的、檢具文件及驗證程序、受理核轉機構、保證人
      資格及對保程序、不予准許事由及人數限制、入境停留期
      間及延長次數、入境時（如備妥回程機票、代保管證件）
      及入境後（如向警察機關登記）應遵守之相關規定均有詳
      細之規定。依上開規定觀之，主管機關就申請大陸地區人
      民入境之事由是否屬實，應為實質審核始決定是否核發；
      並非一經申請，該管公務員即有登載核發之義務。
（二）依上所述，本件上開被告持上開文件向入出境管理局申請
      大陸地區人民進入台灣地區，入出境管理局本應為實質之
      審核，如發覺有通謀虛偽結婚之情形，得不予登載、核准
      大陸人士進入台灣地區，足認入出境管理局依台灣地區與
      大陸地區人民關係條例第10條第3 項及內政部發佈之大陸
      地區人民進入台灣地區許可辦法相關規定，對大陸地區人
      民進入台灣地區之申請事項，有實質審查之准駁權限，非
      一經申請，入出境管理局即有登載義務並據以許可。揆諸
      前開說明，不知情之入出境管理局之該管公務員固因被告
      等行使不實之公文書資料，而據以將之不實事項登載於審
      核文件內，惟揆之前引說明，上開被告此部分行為，與刑
      法第214 條構成要件有間，惟此部分與前揭有罪部分，有
      實質上一罪關係，爰不另為其無罪諭知。
五、公訴意旨又以：被告卯○○、辰○○除前揭本院論罪科刑部
    分外，被告卯○○就事實欄五犯行與被告辰○○亦有犯意聯
    絡，被告辰○○就事實欄二犯行與被告卯○○亦有犯意聯絡
    ，認被告卯○○、辰○○此部分亦另涉有刑法第214 條之明
    知不實事項，使公務員登載於職務上所掌之公文書罪嫌云云
    。按犯罪事實應依證據認定之，無證據不得認定犯罪事實，
    刑事訴訟法第154 條第2 項定有明文。又犯罪事實之認定，
    應憑真實之證據，倘證據是否真實尚欠明確，自難以擬制推
    測之方法，為其判斷之基礎；且認定犯罪事實所憑之證據，
    雖不以直接證據為限，間接證據亦包括在內，然而無論直接
    或間接證據，其為訴訟上之證明，須於通常一般之人均不致
    有所懷疑，而得確信其為真實之程度者，始得據為有罪之認
    定，倘其證明尚未達到此一程度，而有合理之懷疑存在時，
    事實審法院在心證上無從為有罪之確信，自應為無罪之判決
    （最高法院53年台上字第656 號、76年度台上字第4986號判
    例意旨參照）。訊據被告卯○○、辰○○均堅決否認有公訴
    人所指此部分犯行，經查：
（一）就事實欄二部分，證人癸○○、寅○○、丁○○、己○○
      、丙○○、庚○○、乙○○、蔡佩蓉、午○○、戊○○等
      人均未指稱被告辰○○就其等至大陸假結婚事宜有所參與
      ，縱證人寅○○證稱；在大陸假結婚的假老公則是由「小
      陳」以及「阿海」2 人所安排的等語，惟若無其他證據，
      顯難僅因「阿海」係被告辰○○之配偶，即逕推論被告辰
      ○○亦有此部分犯行。
（二）就事實欄五部分，證人未○○、巳○○、徐紹霞均未指稱
      被告卯○○就其等至大陸假結婚事宜有所參與，縱卯○○
      在大陸地區配偶「小陳」於其等到大陸時有前往接機，甚
      至告知其等返台後應辦理之手續，惟若無其他證據，顯難
      僅因「小陳」係被告卯○○之配偶，即逕推論被告卯○○
      亦有此部分犯行。
（三）綜上，公訴人提出之卷證亦無任何其他資料可資證明被告
      卯○○、辰○○尚有公訴人所指此部分犯行，尚難遽認被
      告卯○○、辰○○有公訴人所指此部分犯行。從而本件就
      此部分依調查所得證據，其證明程度仍未達於可排除合理
      之懷疑而形成被告有罪之法律上確信之程度，循據前開說
      明，並基於「罪證有疑，利於被告」之刑事訴訟原則，因
      認被告卯○○、辰○○此部分之犯罪尚屬不能證明，惟公
      訴人認此部分與前開論罪科刑部分有連續犯之裁判上一罪
      關係，爰不另為無罪之諭知。
據上論斷，應依刑事訴訟法第299 條第1 項前段，修正前台灣地
區與大陸地區人民關係條例第79條第1 項，刑法第2 條第1 項、
第11條前段、第216 條、第214 條，修正前刑法第28條、第55條
、第56條、第41條第1 項前段、第51條第5 款，刑法施行法第1
條之1 第1 項、第2 項前段，修正前罰金罰鍰提高標準條例第2
條，中華民國九十六年罪犯減刑條例第2 條第1 項第3 款、第7
條、第9 條，判決如主文。
本案經檢察官陳仁傑到庭執行職務。
中    華    民    國    97    年    12    月    31    日
                  刑事第一庭審判長法  官  曾淑華
                                  法  官  顧正德
                                  法  官  鄭吉雄
以上正本證明與原本無異。
如不服本判決，應於判決送達後10日內向本院提出上訴狀（應附
繕本），其未敘述上訴理由者，應於上訴期間屆滿後20日內補提
理由書狀於本院，上訴於臺灣高等法院。
                                  書記官  劉宗源
中    華    民    國    97    年    12    月    31    日
附錄法條：
修正前台灣地區與大陸地區人民關係條例第79條：
違反第十五條第一款規定者，處五年以下有期徒刑、拘役或科或
併科新台幣五十萬元以下罰金。
以犯前項之罪為常業者，處一年以上七年以下有期徒刑，得併科
新台幣一百萬元以下罰金。
第一項之未遂犯罰之。
刑法第214條
明知為不實之事項，而使公務員登載於職務上所掌之公文書，足
以生損害於公眾或他人者，處3 年以下有期徒刑、拘役或5 百元
以下罰金。
刑法第216條
行使第 210 條至第 215 條之文書者，依偽造、變造文書或登載
不實事項或使登載不實事項之規定處斷。
附表一：
┌──┬───────┬───────┬───────┬────┬────┬────┬──────┐
│編號│使大陸地區人民│行使使公務員登│  假結婚對象  │結婚時間│申請時間│戶政機關│ 檢附證件   │
│    │非法進入台灣地│載不實文書之犯├───┬───┤        │        │        │            │
│    │區之犯意聯絡人│意聯絡人      │人頭  │大陸地│        │        │        │            │
│    │              │              │      │區人民│        │        │        │            │
│    │              │              │      │      │        │        │        │            │
├──┼───────┼───────┼───┼───┼────┼────┼────┼──────┤
│ 1  │卯○○、「小陳│卯○○、「小陳│癸○○│林良英│91年10月│91年10月│桃園縣楊│財團法人海峽│
│    │」、「阿海」、│」、「阿海」、│      │      │8 日    │28日    │梅鎮戶政│交流基金會證│
│    │癸○○、寅○○│癸○○、林良英│      │      │        │        │事務所  │明書、中華人│
│    │              │              │      │      │        │        │        │民共和國福建│
│    │              │              │      │      │        │        │        │省福州市公證│
│    │              │              │      │      │        │        │        │處公證書    │
│    │              │              │      │      │        │        │        │            │
├──┼───────┼───────┼───┼───┼────┼────┼────┼──────┤
│ 2  │卯○○、「小陳│卯○○、「小陳│寅○○│丁○○│91年10月│91年10月│桃園縣楊│財團法人海峽│
│    │」、「阿海」、│」、「阿海」、│      │      │10日    │30日    │梅鎮戶政│交流基金會證│
│    │癸○○、寅○○│寅○○、丁○○│      │      │        │        │事務所  │明書、中華人│
│    │              │              │      │      │        │        │        │民共和國福建│
│    │              │              │      │      │        │        │        │省福州市公證│
│    │              │              │      │      │        │        │        │處公證書    │
│    │              │              │      │      │        │        │        │            │
├──┼───────┼───────┼───┼───┼────┼────┼────┼──────┤
│ 3  │卯○○、「小陳│卯○○、「小陳│己○○│翁祖斌│91年10月│91年10月│新竹縣湖│財團法人海峽│
│    │」、「阿海」、│」、「阿海」、│      │      │9 日    │30日    │口鄉戶政│交流基金會證│
│    │癸○○、寅○○│癸○○、寅○○│      │      │        │        │事務所  │明書、中華人│
│    │、己○○      │、己○○、翁祖│      │      │        │        │        │民共和國福建│
│    │              │斌            │      │      │        │        │        │省福州市公證│
│    │              │              │      │      │        │        │        │處公證書及民│
│    │              │              │      │      │        │        │        │政局結婚登記│
│    │              │              │      │      │        │        │        │證          │
│    │              │              │      │      │        │        │        │            │
├──┼───────┼───────┼───┼───┼────┼────┼────┼──────┤
│ 4  │卯○○、「小陳│卯○○、「小陳│丙○○│王聖發│91年10月│91年11月│桃園縣中│財團法人海峽│
│    │」、「阿海」、│」、「阿海」、│      │      │11日    │4 日    │壢市戶政│交流基金會證│
│    │癸○○、寅○○│癸○○、寅○○│      │      │        │        │事務所  │明書、中華人│
│    │、丙○○      │、丙○○、王聖│      │      │        │        │        │民共和國福建│
│    │              │發            │      │      │        │        │        │省福州市公證│
│    │              │              │      │      │        │        │        │處公證書    │
│    │              │              │      │      │        │        │        │            │
└──┴───────┴───────┴───┴───┴────┴────┴────┴──────┘
附表二
┌──┬───────┬───────┬───────┬────┬────┬────┬──────┐
│編號│使大陸地區人民│行使使公務員登│  假結婚對象  │結婚時間│申請時間│戶政機關│ 檢附證件   │
│    │非法進入台灣地│載不實文書之犯├───┬───┤        │        │        │            │
│    │區之犯意聯絡人│意聯絡人      │人頭  │大陸地│        │        │        │            │
│    │              │              │      │區人民│        │        │        │            │
│    │              │              │      │      │        │        │        │            │
├──┼───────┼───────┼───┼───┼────┼────┼────┼──────┤
│ 1  │卯○○、「小陳│卯○○、「小陳│庚○○│陳福  │91年12月│92年1 月│桃園縣楊│財團法人海峽│
│    │」、「阿海」、│」、「阿海」、│      │      │26日    │13日    │梅鎮戶政│交流基金會證│
│    │癸○○、寅○○│癸○○、寅○○│      │      │        │        │事務所  │明書、中華人│
│    │、庚○○      │、庚○○、陳福│      │      │        │        │        │民共和國福建│
│    │              │              │      │      │        │        │        │省福州市公證│
│    │              │              │      │      │        │        │        │處公證書    │
│    │              │              │      │      │        │        │        │            │
├──┼───────┼───────┼───┼───┼────┼────┼────┼──────┤
│ 2  │卯○○、「小陳│卯○○、「小陳│乙○○│林汶  │91年12月│92年1 月│新竹縣新│財團法人海峽│
│    │」、「阿海」、│」、「阿海」、│      │      │26日    │13日    │豐鄉戶政│交流基金會證│
│    │癸○○、寅○○│癸○○、寅○○│      │      │        │        │事務所  │明書、中華人│
│    │、乙○○      │、乙○○、林汶│      │      │        │        │        │民共和國福建│
│    │              │              │      │      │        │        │        │省福州市公證│
│    │              │              │      │      │        │        │        │處公證書    │
│    │              │              │      │      │        │        │        │            │
│    │              │              │      │      │        │        │        │            │
├──┼───────┼───────┼───┼───┼────┼────┼────┼──────┤
│ 3  │卯○○、「小陳│卯○○、「小陳│蔡佩蓉│甲○○│91年12月│92年1 月│桃園縣龍│財團法人海峽│
│    │」、「阿海」、│」、「阿海」、│（原名│      │24日    │13日    │潭鄉戶政│交流基金會證│
│    │癸○○、寅○○│癸○○、寅○○│：蔡曉│      │        │        │事務所  │明書、中華人│
│    │、蔡佩蓉      │、蔡佩蓉、李加│芬）  │      │        │        │        │民共和國福建│
│    │              │貴            │      │      │        │        │        │省福州市公證│
│    │              │              │      │      │        │        │        │處公證書    │
│    │              │              │      │      │        │        │        │            │
└──┴───────┴───────┴───┴───┴────┴────┴────┴──────┘
附表三
┌──┬───────┬───────┬───────┬────┬────┬────┬──────┐
│編號│使大陸地區人民│行使使公務員登│  假結婚對象  │結婚時間│申請時間│戶政機關│ 檢附證件   │
│    │非法進入台灣地│載不實文書之行├───┬───┤        │        │        │            │
│    │區之行為人    │為人          │人頭  │大陸地│        │        │        │            │
│    │              │              │      │區人民│        │        │        │            │
│    │              │              │      │      │        │        │        │            │
├──┼───────┼───────┼───┼───┼────┼────┼────┼──────┤
│ 1  │卯○○、「小陳│卯○○、「小陳│壬○○│林洋鳴│92年8 月│92年9 月│桃園縣桃│財團法人海峽│
│    │」、「阿海」、│」、「阿海」、│      │      │25日    │4 日    │園市戶政│交流基金會證│
│    │癸○○、寅○○│癸○○、寅○○│      │      │        │        │事務所  │明書、中華人│
│    │、壬○○      │、壬○○、林洋│      │      │        │        │        │民共和國福建│
│    │              │鳴            │      │      │        │        │        │省福州市公證│
│    │              │              │      │      │        │        │        │處公證書及民│
│    │              │              │      │      │        │        │        │政局結婚登記│
│    │              │              │      │      │        │        │        │證          │
├──┼───────┼───────┼───┼───┼────┼────┼────┼──────┤
│ 2  │卯○○、「小陳│卯○○、「小陳│午○○│念保湖│92年8 月│92年9 月│桃園縣中│財團法人海峽│
│    │」、「阿海」、│」、「阿海」、│      │      │25日    │16日    │壢市戶政│交流基金會證│
│    │癸○○、寅○○│癸○○、寅○○│      │      │        │        │事務所  │明書、中華人│
│    │、午○○      │、午○○、念保│      │      │        │        │        │民共和國福建│
│    │              │湖            │      │      │        │        │        │省福州市公證│
│    │              │              │      │      │        │        │        │處公證書    │
│    │              │              │      │      │        │        │        │            │
├──┼───────┼───────┼───┼───┼────┼────┼────┼──────┤
│ 3  │卯○○、「小陳│卯○○、「小陳│戊○○│高強  │92年8 月│92年9 月│苗栗縣苗│財團法人海峽│
│    │」、「阿海」、│」、「阿海」、│      │      │26日    │26日    │栗市戶政│交流基金會證│
│    │癸○○、寅○○│癸○○、寅○○│      │      │        │        │事務所  │明書、中華人│
│    │、戊○○      │、戊○○、高強│      │      │        │        │        │民共和國福建│
│    │              │              │      │      │        │        │        │省福州市公證│
│    │              │              │      │      │        │        │        │處公證書    │
│    │              │              │      │      │        │        │        │            │
└──┴───────┴───────┴───┴───┴────┴────┴────┴──────┘


司法院資訊處製作；財團法人民間司法改革基金會備份。
